【裁判字號】    99,訴,364
【裁判日期】    990831
【裁判案由】    毒品危害防制條例
【裁判全文】
臺灣臺北地方法院刑事判決               99年度訴字第364號
公  訴  人  臺灣臺北地方法院檢察署檢察官
被      告  乙○○
選任辯護人  余欽博律師
            陳君沛律師
被      告  丙○○
選任辯護人  戴銀生律師
上列被告等因毒品危害防制條例案件，經檢察官提起公訴（98年
度偵緝字第2711號、99年度偵字第3931號），本院判決如下：
    主  文
丙○○、乙○○共同轉讓第一級毒品，均累犯，丙○○處有期徒
刑壹年陸月，乙○○處有期徒刑壹年肆月。扣案第一級毒品海洛
因包（合計淨重二點三六公克，純質淨重一點五六公克）均沒
收銷燬之，毒品外包裝袋個（合計重一點二六公克）均沒收。
    事  實
一、乙○○（綽號：老哥、老爸）曾因非法販賣麻醉藥品安非他
    命案件，經臺灣高等法院82年度上訴字第1838號刑事判決判
    處有期徒刑6 年4 月確定，又因偽造有價證券案件，經臺灣
    高等法院82年度上訴字第5319號刑事判決撤銷本院82年度訴
    字第1264號刑事判決，改判處有期徒刑3 年，經最高法院83
    年度臺上字第1681號判決上訴駁回確定，此2 罪經臺灣高等
    法院83年度聲字第1732號裁定應執行有期徒刑9 年，乙○○
    於民國82年8 月6 日入監執行，於85年2 月17日因縮短刑期
    假釋出監，假釋期間付保護管束。嗣乙○○因毒品危害防制
    條例案件，經臺灣板橋地方法院裁定送觀察、勒戒後，因認
    無繼續施用毒品之傾向，經臺灣板橋地方法院檢察署檢察官
    以87年度偵字第20840 號、87年度偵緝字第950 號、第951
    號、87年度偵緝字第1296號處分不起訴；前揭假釋則經撤銷
    ，乙○○於89年2 月11日入監接續執行殘刑5 年9 月14日，
    甫於94年6 月21日縮刑期滿執行完畢。
二、丙○○（綽號：小鬼）曾因施用毒品案件，經臺灣板橋地方
    法院93年度訴緝字第241 號刑事判決判處各有期徒刑7 月、
    10月，應執行有期徒刑1 年4 月確定，嗣因中華民國96年罪
    犯減刑條例於96年7 月4 日公布，於96年7 月16日施行，經
    臺灣板橋地方法院96年度聲減字第604 號裁定各減為有期徒
    刑3 月又15日、5 月，應執行有期徒刑8 月，丙○○於95年
    1 月8 日入監執行，甫於96年7 月17日縮刑期滿執行完畢。
三、緣丙○○於不詳時間、地點，向姓名年籍不詳之成年男子，
    以每0.9 公克（即4 分之1 錢）新臺幣（下同）5 千元之價
    格，購入不詳數量之第一級毒品海洛因，而持有之，以供自
    己施用。詎乙○○、丙○○均明知海洛因係毒品危害防制條
    例第2 條第2 項第1 款規定之第一級毒品，不得無償轉讓，
    丙○○於97年2 月28日上午8 時33分許，接獲真實姓名年籍
    不詳、綽號「大明」之成年男子以行動電話門號0000000000
    號撥打其持用之行動電話門號0000000000號，「大明」先詢
    問丙○○購入海洛因之價格後，即要約以相同價格向丙○○
    購買0.9 公克之海洛因1 包，丙○○、乙○○竟共同基於轉
    讓第一級毒品海洛因之犯意聯絡，丙○○稱自己不能作主而
    將電話交給乙○○，乙○○在電話中承諾前揭價格、重量，
    並邀約「大明」前來伊與丙○○同住之臺北縣新店市○○路
    14巷8 號9 樓之5 住處，拿取海洛因；嗣「大明」於同日上
    午9 時8 分許，依約赴上址（以上詳如附表所示通話內容）
    ，丙○○即當面交付約重0.9 公克之海洛因予「大明」，但
    「大明」仍積欠5 千元迄未給付予丙○○或乙○○。嗣於97
    年3 月25日晚間11時15分許，臺北縣政府警察局刑事警察大
    隊警員持搜索票搜索渠等上址住處時，扣得丙○○持有之第
    一級毒品海洛因3 包（合計淨重2.36公克，空包裝袋3 個合
    計重1.26公克，純質淨重1.56公克；丙○○另涉販賣第二級
    毒品罪嫌，經本院98年度訴字第240 號刑事判決判處應執行
    有期徒刑5 年6 月；轉讓海洛因、安非他命等罪嫌，則經本
    院97年度訴字第2295號刑事判決判處應執行有期徒刑3 年8
    月，現在監執行中），始查悉上情。
四、案經臺北縣政府警察局移請臺灣臺北地方法院檢察署檢察官
    偵查起訴。
    理  由
一、證據能力之判斷：
  (一)除被告乙○○及其選任辯護人認為共同被告丙○○於警詢時
    之陳述無證據能力外，被告乙○○、丙○○及渠選任辯護人
    對於下列其他各項證據方法，均未爭執其證據能力，並同意
    作為證據（見本院卷第100 頁反面），本院審酌其作成時之
    情況，認為並無不適當之情事，均得作為證據。
  (二)按被告之自白，非出於強暴、脅迫、利誘、詐欺、疲勞訊問
    、違法羈押或其他不正之方法，且與事實相符者，得為證據
    ；被告或共犯之自白，不得作為有罪判決之唯一證據，仍應
    調查其他必要之證據，以察其是否與事實相符，刑事訴訟法
    第156 條第1 項、第2 項定有明文。查被告丙○○於97年3
    月26日經臺北縣刑事警察大隊警員詢問時所為自白（見97年
    度偵字第7631號卷第22頁），雖經被告丙○○諉稱：當時有
    吃藥所以頭腦不太清楚云云（見本院卷第42頁），然經本院
    勘驗被告丙○○之警詢光碟查知，丙○○與警員一問一答，
    警員之語氣、態度平和，並無以不正方法詢問，被告丙○○
    當時精神狀態亦屬正常，是無證據證明被告丙○○之自白有
    何非出於強暴、脅迫、利誘、詐欺、疲勞訊問、違法羈押或
    其他不正之方法。再者，經本院調查其他各項證據，認為被
    告丙○○之自白與事實相符（詳後述），故依前揭刑事訴訟
    法第156 條第1 項、第2 項規定，被告丙○○之自白應可採
    為本案判決之基礎。
  (三)又按被告以外之人於檢察事務官、司法警察官或司法警察調
    查中所為之陳述，與審判中不符時，其先前之陳述具有較可
    信之特別情況，且為證明犯罪事實存否所必要者，得為證據
    ，刑事訴訟法第159 條之2 亦有明文。對被告乙○○而言，
    被告丙○○於警詢時所為陳述，顯與伊於審判中之陳述不符
    ，按所謂「顯有不可信性」與「相對特別可信性」，係指陳
    述是否出於供述者之真意、有無違法取供情事之信用性而言
    ，故應就偵查或調查筆錄製作之原因、過程及其功能等加以
    觀察其信用性，據以判斷該傳聞證據是否有顯不可信或有特
    別可信之情況而例外具有證據能力，又先前之陳述如係出於
    自然之發言、臨終前之陳述或違反自己利益之陳述等，則在
    此特別情形下所為之陳述，其虛偽之可能性通常較低，可信
    程度相對提高，而可信之特別情況應依陳述時之客觀情況綜
    合比較判斷，即先前陳述須未受污染，且無不當外力介入，
    最高法院著有94年度臺上字第629 號、第5490號、第5681號
    判決意旨可資參照。經本院勘驗被告丙○○經警詢問時之錄
    音光碟，認為被告丙○○初次經警訊問時，尚無暇飾詞狡辯
    ，審諸被告丙○○陳述之背景環境亦無無違法之情事，且係
    經被告丙○○與警員自然一問一答，並無虛偽之客觀情況可
    言，已如前述，揆諸前揭最高法院判決意旨，應認具有較可
    信之特別情況，且為證明被告乙○○之犯罪事實存否所必要
    ，應採為本案之證據。
二、認定事實所憑之證據及理由：
    訊據被告丙○○、乙○○固不否認附表所示之對話內容，惟
    均矢口否認有何轉讓海洛因予「大明」之犯行，被告丙○○
    辯稱：當天伊與「大明」並未見面，因只剩下自己施用之毒
    品，不想給「大明」，但「大明」一直央求，伊跟乙○○說
    不想跟「大明」見面，故由乙○○出面推託，後來「大明」
    並未到渠等住處云云（見本院卷第41頁反面）；被告乙○○
    辯稱：附表所示監聽譯文C 部分是伊所言，因丙○○不想與
    「大明」見面，故丙○○要伊幫忙推託，伊雖然有叫「大明
    」來，但後來「大明」並沒有來渠等住處，伊與丙○○並未
    販賣海洛因給「大明」云云（見本院卷第41頁反面）。惟查
    ：
  (一)訊據被告丙○○不否認伊持有第一級毒品海洛因，因平日有
    施用海洛因之習慣，電話中係以「女孩子」、「女生」做為
    海洛因的代號等情屬實（見97年度偵字第7631號卷第20、22
    頁），參諸被告丙○○、乙○○與真實姓名不詳、綽號「大
    明」之男子之對話，業經本院當庭勘驗通訊監察錄音帶如附
    表所示（見本院卷第100 至101 頁、第175 頁反面），足以
    推認被告丙○○、乙○○與持用行動電話門號0000000000號
    之「大明」，先於97年2 月28日上午8 時33分許，在電話中
    談妥以購入成本價格5 千元出讓0.9 公克之海洛因，被告乙
    ○○並請「大明」前來渠等位於臺北縣新店市○○路14巷8
    號9 樓之5 之住處拿取，嗣「大明」於同日上午9 時8 分許
    抵達上址，由被告丙○○出面接應之事實經過。再者，經警
    持票搜索上址住處時，扣得之白粉3 包（合計淨重2.36公克
    ，空包裝袋3 個合計重1.26公克，純質淨重1.56公克），經
    送法務部調查局濫用藥物實驗室以氣相層析質譜儀分析法鑑
    驗結果，確含第一級毒品海洛因成分，有該實驗室出具之鑑
    定書1 份在卷足憑（見97年度偵字第7631號卷第136 頁）；
    此外，復有吸食器扣案可考（見97年度偵字第7631號卷第45
    至50頁），亦堪佐證被告丙○○本即持有海洛因以供自己施
    用，經「大明」於前揭時間來電邀約購買海洛因，被告丙○
    ○乃與被告乙○○決意以購入成本價格出讓海洛因予「大明
    」。
  (二)被告丙○○、乙○○固空言爭執「大明」當日並未出面云云
    ，然被告丙○○、乙○○於本院具結證述時，始終無法合理
    說明為何電話中已談妥但「大明」卻未依約前來拿取海洛因
    之原因（見本院卷第147 頁至反面、第149 頁）；且徵諸附
    表所示通訊監察錄音中「大明」表示：「我到了，你幫我按
    電梯，我現在轉進去就到了」，被告丙○○亦答稱：「去搭
    電梯」，顯見「大明」確實抵達被告2 人當時住處且擬搭電
    梯上樓，被告丙○○接聽電話時亦無推拒其上樓之意，則可
    合理推認當天被告丙○○確有與「大明」見面，亦可合理推
    認被告丙○○應已依約交付海洛因予「大明」。是被告2 人
    試圖卸責之辯詞，自無可取。
  (三)再者，經本院勘驗被告丙○○於警詢時明確供稱：「因為我
    跟人家拿五千塊，我也是變成給五千塊這樣子，我並沒有賺
    他任何一毛錢」、「變成說我今天我拿多少錢我一樣跟你拿
    多少錢」、「五千塊，零點九吧」、「因為我本身就有在施
    用海洛因，變成說，先跟我借，借了以後那就變成我自己沒
    得施用，我的想法是很簡單的，我跟人家拿多少錢，我就多
    少錢給你，我自己再去跟人家拿拿來施用」、「這個錢我還
    沒有拿到」（見本院卷第180 頁反面第181 頁反面），可見
    被告丙○○已於警詢時自白交付0.9 公克之海洛因予「大明
    」，原擬向「大明」收取成本價格5 千元，但「大明」尚未
    給付，至為明確。則被告丙○○事後改稱：「大明」沒來，
    沒交付海洛因云云，應係卸責之詞。綜合前揭附表所示通訊
    監察錄音內容、扣案毒品，適可補強被告丙○○於警詢時之
    自白，認與事實相符，可以採信。從而，被告丙○○、乙○
    ○先於電話中與「大明」談妥以購入成本價格出讓海洛因後
    ，「大明」依約前來向被告丙○○拿取海洛因，但「大明」
    尚未給付5 千元之事實，應堪認定。
  (四)被告丙○○、乙○○雖辯稱：係推託，不想與「大明」見面
    云云。惟觀諸附表所示通訊監察譯文內容，丙○○稱自己不
    能作主後，旋由被告乙○○接聽並應允，其間並無被告丙○
    ○交代被告乙○○為伊推託之時間差；且被告乙○○向「大
    明」確認下午付錢後，即允諾以購入成本價格轉讓海洛因予
    「大明」，並要求「大明」前去渠等住處拿取，雙方交談過
    程中未見任何推託之言詞；嗣「大明」抵達後，被告丙○○
    接獲「大明」電話，即告知「大明」：「去搭電梯」，亦無
    推拒之意。從而，被告2 人試圖卸責，委無可採。至於「大
    明」之真實姓名年籍不詳，而行動電話0000000000號之使用
    者係甲○○（見97年度偵字第7631號卷第118 頁即98年度偵
    緝字第2711號卷第27頁），經本院傳訊並未到庭，亦無從為
    有利於被告丙○○、乙○○之認定。
  (五)至於公訴意旨雖認被告乙○○、丙○○基於營利意圖出售海
    洛因予「大明」。惟所謂販賣毒品行為，須以營利之意思而
    販入或賣出，方足構成；倘於有償讓與他人之初，係基於營
    利之意思，並已著手實施，而因故無法高於購入原價出售，
    最後不得不以原價或低於原價讓與他人時，仍屬販賣行為；
    苟始終無營利之意思，縱以原價或低於原價有償讓與他人，
    即難謂為販賣行為，僅得以轉讓毒品罪論處（最高法院91年
    度臺上字第1443號判決參照）。依最高法院之說明，販賣毒
    品罪是否成立，自以犯罪嫌疑人於販賣行為時，是否有營利
    之意思為斷。承上所述，被告丙○○於初次警詢時即供稱：
    伊以每0.9 公克5 千元價格購入海洛因，再以相同價格出售
    予「大明」等語，此外，被告2 人始終未稱有何營利意圖。
    縱在被告2 人住處搜索扣得被告丙○○所有之帳冊、電子磅
    秤（見97年度偵字第7631號卷第45至50頁），惟觀諸帳冊中
    未見有何與販賣海洛因予「大明」相關之記載（見本院卷第
    132 至143 頁）。且查，被告丙○○另因販賣第二級毒品安
    非他命案件，經本院98年度訴字第240 號刑事判決判處應執
    行有期徒刑5 年6 月，並沒收電子磅秤在案（見98年度偵緝
    字第2711號卷第12至19頁），因此，扣案電子磅秤既可證明
    為被告丙○○持有以供販賣第二級毒品之用，自不得僅憑被
    告丙○○持有電子磅秤而遽予推認被告丙○○、乙○○亦有
    販賣第一級毒品之行為。再者，參以附件所示通訊監察譯文
    顯示，「大明」與被告丙○○、乙○○均屬熟識，顯非慕名
    前來購買毒品之陌生人；又通話一開始係「大明」詢問海洛
    因之價格、數量，並由「大明」提出購買邀約，非被告丙○
    ○主動兜售；且被告丙○○當時並未立刻答應，僅稱：「女
    孩子我們還沒有完全……我自己手頭上剩不多，撥給你……
    」，嗣因「大明」一再請求且表明下午可以給錢，被告乙○
    ○始同意以購入成本價格出讓海洛因。衡諸情理，倘被告丙
    ○○、乙○○自始即有營利意圖，接獲「大明」詢問價格之
    電話，應會主動邀約出售，或者立刻承諾出售，但觀諸附表
    所示對話內容，顯難逕認被告丙○○、乙○○具有營利意圖
    。此外，復查無其他積極證據足可證明被告丙○○、乙○○
    有何從中賺取差價或扣取毒品之情形，從而，不能排除被告
    丙○○、乙○○本於與「大明」之友好情誼，而將被告丙○
    ○原即持有、預備供自己施用之海洛因，以購入成本價格轉
    讓予「大明」之可能性。綜上，既難證明被告丙○○、乙○
    ○有何營利之意圖，僅能憑現有證據，論以被告2 人轉讓第
    一級毒品之罪。
  (六)綜上，本案事證明確，被告丙○○、乙○○共同轉讓海洛因
    予「大明」之犯行，洵堪認定，應予依法論罪科刑。
三、論罪科刑之依據：
  (一)核被告丙○○、乙○○所為，係犯毒品危害防制條例第8 條
    第1 項轉讓第一級毒品罪。被告丙○○持有海落因進而與被
    告乙○○共同轉讓予「大明」，其持有毒品之低度行為為轉
    讓毒品之高度行為所吸收，不另論罪。被告乙○○於附表所
    示通話中，同意以購入成本價格轉讓海洛因予「大明」後，
    由被告丙○○出面交付海洛因予「大明」，是被告2 人就轉
    讓海洛因予「大明」之犯行，有犯意聯絡及行為分擔，為共
    同正犯。公訴意旨雖認被告2 人係犯毒品危害防制條例第4
    條第1 項之販賣第一級毒品罪嫌，惟此部分犯嫌不能證明，
    業如前述，然公訴意旨已詳載被告丙○○因原即持有海洛因
    ，進而與被告乙○○共同以成本價格轉讓予「大明」之事實
    ，核與被告2 人轉讓毒品犯行之社會基本事實相同，應依刑
    事訴訟法第300 條之規定，變更起訴法條而為判決。
  (二)再查，被告乙○○曾因非法販賣麻醉藥品安非他命案件，經
    臺灣高等法院82年度上訴字第1838號刑事判決判處有期徒刑
    6 年4 月確定，又因偽造有價證券案件，經臺灣高等法院82
    年度上訴字第5319號刑事判決撤銷本院82年度訴字第1264號
    刑事判決，改判處有期徒刑3 年，經最高法院83年度臺上字
    第1681號判決上訴駁回確定，此2 罪經臺灣高等法院83年度
    聲字第1732號裁定應執行有期徒刑9 年，被告乙○○於82年
    8 月6 日入監執行，於85年2 月17日因縮短刑期假釋出監，
    假釋期間付保護管束；嗣被告乙○○因毒品危害防制條例案
    件，經臺灣板橋地方法院裁定送觀察、勒戒後，因認無繼續
    施用毒品之傾向，經臺灣板橋地方法院檢察署檢察官以87年
    度偵字第20840 號、87年度偵緝字第950 號、第951 號、87
    年度偵緝字第1296號處分不起訴；前揭假釋則經撤銷，被告
    乙○○於89年2 月11日入監接續執行殘刑5 年9 月14日，甫
    於94年6 月21日縮刑期滿執行完畢；另被告丙○○則因施用
    毒品案件，經臺灣板橋地方法院93年度訴緝字第241 號刑事
    判決判處有期徒刑7 月、10月，應執行有期徒刑1 年4 月確
    定，嗣因中華民國96年罪犯減刑條例於96年7 月4 日公布，
    於96年7 月16日施行，經臺灣板橋地方法院96年度聲減字第
    604 號裁定減為有期徒刑3 月又15日、5 月，應執行有期徒
    刑8 月，被告丙○○於95年1 月8 日入監執行，即於96年7
    月17日縮刑期滿執行完畢等情，有被告2 人之臺灣高等法院
    被告前案紀錄表在卷足參（見本院卷第244 至255 頁、第25
    6 至281 頁），是被告2 人各於前次徒刑之執行完畢後，5
    年以內故意再犯本案有期徒刑以上之罪，均係累犯，均應依
    法加重其刑。
  (三)爰審酌：(1)被告丙○○、乙○○均有多次毒品前科紀錄，業
    如前述，渠2 人均明知毒品戕害身心健康，竟轉讓毒品予「
    大明」，使「大明」續陷毒癮，且被告2 人犯罪後，飾詞否
    認，毫無悔意；(2)惟念被告丙○○曾於警詢時坦承以5 千元
    之購入成本價格轉讓自己持有之海洛因0.9 公克予「大明」
    ，惟被告2 人尚未實際取得5 千元即為警查獲，被告丙○○
    持有之毒品亦經查扣在案，損害未至擴大等一切情狀，分別
    量處如主文所示之刑，以示懲儆。再查，扣案白色粉末3 包
    （合計淨重2.36公克，空包裝袋3 個合計重1.26公克，純質
    淨重1.56公克），既經鑑驗含第一級毒品海洛因成分，業如
    前述，應依毒品危害防制條例第18條第1 項前段規定，宣告
    沒收銷燬之。而該3 包毒品之外包裝袋共3 個，則係被告丙
    ○○所有、為保存海洛因以利持有犯罪所用之物，惟其持有
    第一級毒品之低度行為既為轉讓毒品之行為所吸收，已如前
    述，應依刑法第38條第1 項第2 款規定，併予宣告沒收。至
    於被告丙○○、乙○○擬向「大明」收取之成本價5 千元，
    因尚未交付，非屬被告2 人犯罪所得之物，無須宣告沒收，
    附此敘明。
據上論斷，應依刑事訴訟法第299 條第1 項前段、第300 條，毒
品危害防制條例第8 條第1 項、第18條第1 項前段，刑法第11條
前段、第28條、第47條第1 項、第38條第1 項第2 款，判決如主
文。
本案經檢察官葉芳秀到庭執行職務。
中    華    民    國    99    年    8     月    31    日
                  刑事第六庭審判長  法  官  張永宏
                                    法  官  林孟皇
                                    法  官  林晏如
上正本與原本無異。
如不服本判決，應於判決送達後10日內向本院提出上訴狀（應抄
附繕本）。告訴人或被害人如對於本判決不服者，應具備理由請
求檢察官上訴，其上訴期間之計算係以檢察官收受判決正本之日
期為準。
                                    書記官  楊盈茹
中    華    民    國    99    年    8     月    31    日
附錄本案論罪科刑法條全文：
毒品危害防制條例第8條
轉讓第一級毒品者，處1 年以上7 年以下有期徒刑，得併科新臺
幣1 百萬元以下罰金。
轉讓第二級毒品者，處6 月以上5 年以下有期徒刑，得併科新臺
幣70萬元以下罰金。
轉讓第三級毒品者，處3 年以下有期徒刑，得併科新臺幣30 萬
元以下罰金。
轉讓第四級毒品者，處1 年以下有期徒刑，得併科新臺幣10 萬
元以下罰金。
前四項之未遂犯罰之。
轉讓毒品達一定數量者，加重其刑至二分之一，其標準由行政院
定之。
附表（行動電話門號0000000000之通訊監察譯文）：
┌────┬─┬─┬─────┬────┬────┬────────────────┬─────┐
│時    間│出│入│電      話│    A   │   B    │       通  話  內  容           │基地台位置│
├────┼─┼─┼─────┼────┼────┼────────────────┼─────┤
│97.02.28│  │＊│0000000000│A 丙○○│「大明」│B：喂                           │臺北縣新店│
│08:33:17│  │  │          │C 乙○○│        │A：怎樣？                       │市○○路  │
│        │  │  │          │        │        │B：女生41多少錢？               │54-1號5樓 │
│        │  │  │          │        │        │A：5 張啊                       │平台      │
│        │  │  │          │        │        │B：啊？幾張？                   │          │
│        │  │  │          │        │        │A：5 張                         │          │
│        │  │  │          │        │        │B：5 張？那下午給你             │          │
│        │  │  │          │        │        │A：啊？                         │          │
│        │  │  │          │        │        │B：下午給你                     │          │
│        │  │  │          │        │        │A：下午                         │          │
│        │  │  │          │        │        │B：下午給你可以嗎？             │          │
│        │  │  │          │        │        │A：女孩子我們還沒有完全... 我自 │          │
│        │  │  │          │        │        │   己手頭上剩不多，撥給你...    │          │
│        │  │  │          │        │        │B：我現在止一下而已，下午就可以 │          │
│        │  │  │          │        │        │   給你了                       │          │
│        │  │  │          │        │        │A：我不太能作主耶               │          │
│        │  │  │          │        │        │B：你不能作主，還有誰還能作主？ │          │
│        │  │  │          │        │        │   好啦看怎樣，我等一下打給你看 │          │
│        │  │  │          │        │        │   可不可以，可以就好，不可以就 │          │
│        │  │  │          │        │        │   算了                         │          │
│        │  │  │          │        │        │A：你跟大老哥講啦               │          │
│        │  │  │          │        │        │（旁聲C：我跟他講）             │          │
│        │  │  │          │        │        │A：好不好，你等一下             │          │
│        │  │  │          │        │        │C：喂                           │          │
│        │  │  │          │        │        │B：喂                           │          │
│        │  │  │          │        │        │C：怎麼樣？                     │          │
│        │  │  │          │        │        │B：大老哥                       │          │
│        │  │  │          │        │        │C：有什麼問題你講               │          │
│        │  │  │          │        │        │B：沒有啊，先跟小鬼拿一下，因為 │          │
│        │  │  │          │        │        │   我下午要去收一條票錢，收到就 │          │
│        │  │  │          │        │        │   給他                         │          │
│        │  │  │          │        │        │C：什麼事情？你跟我講什麼事情， │          │
│        │  │  │          │        │        │   我問你什麼事情你直接跟我講   │          │
│        │  │  │          │        │        │B：沒有，就是要先跟他去拿       │          │
│        │  │  │          │        │        │C：拿什麼東西？                 │          │
│        │  │  │          │        │        │B：女生啊                       │          │
│        │  │  │          │        │        │C：多少？                       │          │
│        │  │  │          │        │        │B：41而已阿                     │          │
│        │  │  │          │        │        │C：什麼時候給錢？               │          │
│        │  │  │          │        │        │B：就下午                       │          │
│        │  │  │          │        │        │C：好，沒問題，我跟你講喔       │          │
│        │  │  │          │        │        │B：好                           │          │
│        │  │  │          │        │        │C：你要幫我忙嗎？               │          │
│        │  │  │          │        │        │B：可以啊                       │          │
│        │  │  │          │        │        │C：那你去車上                   │          │
│        │  │  │          │        │        │B：那我們等一下就碰面，在那裡碰 │          │
│        │  │  │          │        │        │   面呢？                       │          │
│        │  │  │          │        │        │C：... 小鬼拿去給你，還是怎樣？ │          │
│        │  │  │          │        │        │  你們在那裡碰面？你有開車嗎？  │          │
│        │  │  │          │        │        │B：我有開車啊，收訊不好，我聽不 │          │
│        │  │  │          │        │        │   太清楚                       │          │
│        │  │  │          │        │        │C：... 的地方，你開車到這附近來 │          │
│        │  │  │          │        │        │  ， 叫他拿去給你，你下午把錢給 │          │
│        │  │  │          │        │        │   他就好了，沒關係             │          │
│        │  │  │          │        │        │B：對啊對啊，好，在哪邊？       │          │
│        │  │  │          │        │        │C：那你跟小鬼講                 │          │
│        │  │  │          │        │        │B：好                           │          │
│        │  │  │          │        │        │A：喂                           │          │
│        │  │  │          │        │        │B：你在哪裡？（台語）           │          │
│        │  │  │          │        │        │A：在家裡啊，在哪？             │          │
│        │  │  │          │        │        │B：山上嗎？那我是去那裡，還是去 │          │
│        │  │  │          │        │        │   附近？                       │          │
│        │  │  │          │        │        │A：他叫你來家裡，他有事情要跟你 │          │
│        │  │  │          │        │        │   交代                         │          │
│        │  │  │          │        │        │B：好，好，掰掰，我馬上過去     │          │
└────┴─┴─┴─────┴────┴────┴────────────────┴─────┘
┌────┬─┬─┬─────┬────┬────┬────────────────┬─────┐
│時    間│出│入│電      話│   A    │   B    │       通  話  內  容           │基地台位置│
├────┼─┼─┼─────┼────┼────┼────────────────┼─────┤
│97.02.28│  │＊│0000000000│A 丙○○│「大明」│A：喂                           │          │
│09:08:27│  │  │          │C 乙○○│        │B：（台語）我到了，你幫我按電梯 │          │
│        │  │  │          │        │        │   ，我現在轉進去就到了         │          │
│        │  │  │          │        │        │A：去搭電梯啊                   │          │
│        │  │  │          │        │        │B：好                           │          │
└────┴─┴─┴─────┴────┴────┴────────────────┴─────┘

司法院資訊處製作；財團法人民間司法改革基金會備份。
